---
title: "Ev02"
author: "Carlo Crivelli A01656171"
date: "`r Sys.Date()`"
output: html_document
---
Link del video de la parte 1
https://youtu.be/Cp2hoPBWTbM

```{r setup, include=FALSE}
knitr::opts_chunk$set(echo = TRUE)
```
Analizar las secuencias de SARS-CoV-2 reportadas en los 20 países con más casos reportados. Y puedes tratar de responder a la pregunta: ¿Son muy diferentes las variantes entre cada país? ¿Es diferente el SARS-CoV-2 entre las diferentes poblaciones: Asiática, Hispana, Europea o Africana?

```{r}

library(seqinr)
library(ape)
library(tidyverse)

Alemania1 <- read.fasta("CoVAlemania1.fasta")
Korea2 <- read.fasta("CoVKorea2.fasta")
Francia3 <- read.fasta("CoVFrancia3.fasta")
Italia4 <- read.fasta("CoVItalia4.fasta")
Australia5 <- read.fasta("CovAustralia5.fasta")
Vietnam6 <- read.fasta("CoVVietnam6.fasta")
Japon7 <- read.fasta("CoVJapon7.fasta")
UK8 <- read.fasta("CoVUK8.fasta")
US9 <- read.fasta("CoVUSA9.fasta")
China10 <- read.fasta("CoVChina10.fasta")
Tailandia11 <- read.fasta("CoVTailandia11.fasta")
Brasil12 <- read.fasta("CoVBrasil12.fasta")
Austria13 <- read.fasta("CoVAustria13.fasta")
Rusia14 <- read.fasta("CoVRusia14.fasta")
Espana15 <- read.fasta("CoVEspana15.fasta")
Grecia16 <- read.fasta("CoVGrecia16.fasta")
Malasia17 <- read.fasta("CoVMalasia17.fasta")
NZelanda18 <- read.fasta("CoVNZelanda19.fasta")
Holanda19 <- read.fasta("CoVHolanda18.fasta")
Canada20 <- read.fasta("CoVCanada20.fasta")
```
Calcula la longitud de las secuencias
```{r}
length(Alemania1[[1]])
length(Korea2[[1]])
length(Francia3[[1]])
length(Italia4[[1]])
length(Australia5[[1]])
length(Vietnam6[[1]])
length(Japon7[[1]])
length(UK8[[1]])
length(US9[[1]])
length(China10[[1]])
length(Tailandia11[[1]])
length(Brasil12[[1]])
length(Austria13[[1]])
length(Rusia14[[1]])
length(Espana15[[1]])
length(Grecia16[[1]])
length(Malasia17[[1]])
length(NZelanda18[[1]])
length(Holanda19[[1]])
length(Canada20[[1]])
```
Crea una sola gráfica donde se comparen el número de bases de ADN que componen todas las variantes del virus.

Agrega un análisis jerárquico global obtenido de las secuencias que se seleccionaron para estudiar
```{r}
porcentaje <- function(dna){
  contadorA<-contadorT<-contadorC<-contadorG<-0
  largo <- length(dna)
  for(i in 1:largo){
    if(dna[i] == "a"){
      contadorA <- contadorA +1
    }
    else if(dna[i] == "t"){
      contadorT <- contadorT +1
    }
    else if(dna[i] == "c"){
      contadorC <- contadorC +1
    }
    else if(dna[i] == "g"){
      contadorG <- contadorG +1
    }
  }
  porc <- c("%A"=(contadorA/largo)*100, "%T"=(contadorT/largo)*100, "%C"=(contadorC/largo)*100, "%G"=(contadorG/largo)*100)
  return(porc)
}

AlemaniaPor <- porcentaje(Alemania1[[1]])
KoreaPor <- porcentaje(Korea2[[1]])
FranciaPor <- porcentaje(Francia3[[1]])
ItaliaPor <- porcentaje(Italia4[[1]])
AustraliaPor <- porcentaje(Australia5[[1]])
VietnamPor <- porcentaje(Vietnam6[[1]])
JaponPor <- porcentaje(Japon7[[1]])
UKPor <- porcentaje(UK8[[1]])
USPor <- porcentaje(US9[[1]])
ChinaPor <- porcentaje(China10[[1]])
TailandiaPor <- porcentaje(Tailandia11[[1]])
BrasilPor <- porcentaje(Brasil12[[1]])
AustriaPor <- porcentaje(Austria13[[1]])
RusiaPor <- porcentaje(Rusia14[[1]])
EspanaPor <- porcentaje(Espana15[[1]])
GreciaPor <- porcentaje(Grecia16[[1]])
MalasiaPor <- porcentaje(Malasia17[[1]])
NZelandaPor <- porcentaje(NZelanda18[[1]])
HolandaPor <- porcentaje(Holanda19[[1]])
CanadaPor <- porcentaje(Canada20[[1]])

Paises <- c(rep(c("Alemania"), 4), rep(c("Corea del Sur"), 4), rep(c("Francia"), 4), rep(c("Italia"), 4), rep(c("Australia"), 4), rep(c("Vietnam"), 4), rep(c("Japon"), 4), rep(c("Reino Unido"), 4), rep(c("Estados Unidos"), 4), rep(c("China"), 4), rep(c("Tailandia"), 4), rep(c("Brasil"), 4), rep(c("Austria"), 4), rep(c("Rusia"), 4), rep(c("España"), 4), rep(c("Grecia"), 4), rep(c("Malasia"), 4), rep(c("Nueva Zelanda"), 4), rep(c("Holanda"), 4), rep(c("Canada"), 4))

Nucleotido <- rep(c("Adenina", "Timina", "Citosina", "Guanina"), 5)

Grafica <- data.frame(Paises, Nucleotido, 
                      Porcentajes = c(AlemaniaPor, 
                                      KoreaPor,
                                      FranciaPor,
                                      ItaliaPor,
                                      AustraliaPor,
                                      VietnamPor,
                                      JaponPor,
                                      UKPor,
                                      USPor,
                                      ChinaPor,
                                      TailandiaPor,
                                      BrasilPor,
                                      AustraliaPor,
                                      RusiaPor,
                                      EspanaPor,
                                      GreciaPor,
                                      MalasiaPor,
                                      NZelandaPor,
                                      HolandaPor,
                                      CanadaPor))

ggplot(data = Grafica, aes(x = Nucleotido, y = Porcentajes,
                           fill = Paises)) +
  geom_bar(stat = "identity", position = "dodge", color = "black") +
  labs(title = "Porcentaje de los distintos nucleotidos",
       subtitle = "En los 20 paises con mas casos confirmados actualmente (Ultimos 28 Días)")  +
  theme_dark() +
  theme(legend.position = "bottom")

text.string<-
  "(SARS-CoV-2 ,(Alemania, Australia, Austria, Brasil, Canada, China, Corea del sur, España, Estados Unidos, Francia, Grecia, Holanda, Italia, Japon, Malasia, Nueva Zelanda, Reino Unido, Rusia, Tailandia, Vientam));"
vert.tree<-read.tree(text=text.string)
plot(vert.tree,no.margin=TRUE,edge.width=2)
```
Agrega una interpretación escrita de tus gráficas y tus conclusiones según el caso de estudio que seleccionaste. No olvides sustentar tus argumentos con las lecturas que realizaste.

La grafica realizada para la comparacion de los nucleotidos en los distintos paises nos lleva a la conclusion que es practicamente la misma composicion en todos los paises, esto no cambia absolutamente en nada ya que es la misma variable pero simplemente esta en distintos paises. Asi como el analisis jerarquico nos permite ver que todos los paises estan en la misma posicion jerarquica.
